---
title: "R Notebook"
output:
  html_document:
    df_print: paged
---


### 1.1

```{r}
library(tidyverse)
library(irr)
```


```{r}
fleshka <- read_csv('https://github.com/agricolamz/2018_data_analysis_for_linguists/raw/master/data/students/Rezinka/hw2_agreement/hw2_1_zilo_class.csv')
```

```{r}
fleshka %>%
  distinct(stimulus,stimulus_source) %>%
  count(stimulus_source)
```

### 1.2

```{r}
fleshka %>% 
  select(s_id, stimulus, translation_ru, stimulus_source, class) %>% 
  spread(key = s_id, value = class) ->
  usb
agree(usb[,-c(1:3)])
```

### 1.3

```{r}
kappa2(usb[,c(10,14)])
```

### 1.4
```{r}
kappam.fleiss(usb[,-c(1:3)])
```

### 1.5

Процент полного согласия, составляющий 76,4%, показывает относительно высокое совпадение суждений носителей относительно принадлежности существительного к тому или иному классу. Значение каппы Коэна составляет 0.865. Такое значение показателя является высоким и попадает в категорию «almost perfect agreement» по [Landis, Koch 1977]. Значение каппы Фляйса сопоставимо со значением каппы Коэна и составляет 0.871. Это значение также попадает в категорию «almost perfect agreement» по [Landis, Koch 1977]. Таким образом, полученные в ходе анализа данные свидетельствует о низкой вариативности оценок респондентов относительно классовой принадлежности существительных. 

### 2.1

```{r}
kruzhka <- read_csv('https://github.com/agricolamz/2018_data_analysis_for_linguists/raw/master/data/students/Rezinka/hw2_agreement/hw2_2_verbs.csv')
```

```{r}
kruzhka %>%
  distinct(SubjectCode) %>%
  summarize(n=n())
```

### 2.2

```{r}
kruzhka %>%
  group_by(Gender,WordType) %>%
  summarize(mean=mean(GivenScore))
```

### 2.3

```{r}
kruzhka %>% 
  select(SubjectCode, GivenScore, Stimulus, Prefix, WordType) %>% 
  spread(key = SubjectCode, value = GivenScore) %>%
  drop_na() ->
  little_kruzhka
```

### 2.4

```{r}
kappam.fleiss(little_kruzhka[,-c(1:3)])
```

### 2.5

```{r}
icc(little_kruzhka[,-c(1:3)], model = "twoway", type = "agreement")
```